臺灣板橋地方法院刑事判決　　　　　　　　　　　　　九十三年度易字第二八二號
　　公　訴　人　臺灣板橋地方法院檢察署檢察官
　　被　　　告　丁○○
右列被告因竊盜等案件，經檢察官提起公訴（九十三年度偵字第七四五號、九十三年
度偵字第二二八八號、九十三年度偵字第二四五八號、九十三年度偵字第二七四九號
），被告於準備程序進行中，就被訴事實為有罪之陳述，經本院合議庭裁定由受命法
官獨任進行簡式審判程序，本院判決如左：
    主  文
丁○○連續攜帶兇器竊盜，處有期徒刑貳年肆月，扣案如附表二所示之物沒收；又對
於公務員依法執行職務時，施強暴，處有期徒刑肆月；應執行有期徒刑貳年陸月，扣
案如附表二所示之物沒收。
    事  實
一、丁○○前曾犯偽造有價證券、偽造文書、違反槍砲彈藥刀械管制條例、竊盜等罪
    ，為法院依序判處有期徒刑一年九月、六月、一年、一年確定，嗣經臺灣高等法
    院裁定應合併執行有期徒刑三年十月，其於九十二年一月二十九日因縮刑假釋出
    監，假釋期間至九十三年七月十日屆滿，尚未執行完畢。詎其不知悔改，復意圖
    為自己不法所有，基於竊盜及攜帶兇器竊盜與毀損之概括犯意，於附表一所示之
    犯罪時間，在附表一所示之犯罪地點，先後以附表一所示之犯罪方式，連續竊取
    附表一所示被害人所有之物。而丁○○於著手實行附表一編號第一號至第三號之
    竊盜犯行後，於九十二年十二月二十九日上午六時十五分許，在台北縣樹林市○
    ○街與太平路口為警查獲，扣得其所有如附表二編號一所示供行竊使用工具及行
    竊預備工具，而丁○○於同年十二月二十九日為檢察官准予具保後，又因著手為
    附表一編號第四號至第七號所示竊盜犯行，於九十三年一月十九日十三時五十分
    許，在台北縣土城市○○路○段一０三號前為警查獲，扣得其所有如附表二編號
    二所示供行竊使用工具及行竊預備工具，其經檢察官於同年一月二十日准予具保
    釋回後，又因再度行竊（犯罪時地、態樣如附表一編號第八號至第十三號），於
    同年月二十六日凌晨三時五十分許，在台北縣樹林市○○街七號旁為警查獲，扣
    得其所有供行竊所用如附表二編號三所示供行竊使用工具及行竊預備工具。丁○
    ○於同年一月二十六日經檢察官命限制住居釋回後，復著手實行附表一編號第十
    四號、第十五號所示之竊盜犯行，嗣於九十三年一月三十一日上午十一時二十分
    時許，其駕駛附表一編號第十五號所示贓車即車號Ｋ八－七五五五號自用小客車
    ，行經台北縣泰山鄉○○路與中港西路口，適有台北縣政府警察局新莊分局明志
    派出所警員王稟蘴與林宏穎發見其形跡可疑乃依法執行路檢盤查勤務，丁○○因
    心虛欲駕車逃離現場，而萌生妨害公務之犯意，衝撞車牌號碼Ｎ六八─四二一號
    之警用機車，而對依法執行路檢盤查之公務員施強暴，致該警用機車倒地，警員
    王稟蘴見狀即撲身入Ｋ八－七五五五號自小客車駕駛座內，抱住丁○○頭部，而
    林宏穎警員於後方對空鳴五槍，丁○○情急不慎擦撞停放於路旁車牌號碼為ＦＸ
    ─八八八號拖車之左前保險桿，旋為警制服逮捕，當場扣得其所有供行竊所用如
    附表二編號四所示之汽車鑰匙乙支，乃循線一併查悉上情。
三、案經台北縣政府警察局樹林分局、土城分局、新莊分局報請臺灣板橋地方法院檢
    察署檢察官偵查起訴。
    理  由
一、訊據被告丁○○對右揭犯罪事實已於本院審理時坦承不諱，核與被害人彭昭喜、
    莊大德、辛○○、丙○○、庚○○、林信助、呂志成、甲○○、張有若、夏瑋琳
    、己○○、乙○○、戊○○、劉名育及林國志於警詢中指述之失竊情節相符，並
    有如附表二所示被告丁○○所有供行竊所用及預備使用之物與臺北縣政府警察局
    樹林分局扣押物品目錄表二紙、臺北縣政府警察局土城分局扣押物品目錄表乙紙
    、臺北縣政府警察局新莊分局扣押物品目錄表乙紙、被害人領回失車所出具之贓
    物認領保管單十五紙、照片十二幀、車輛車牌失竊作業查詢認可資料八紙在卷足
    資佐證。另就被告所為駕車衝撞車號Ｎ六八─四二一號警用機車，而對依法執行
    路檢盤查公務員施強暴之妨害公務罪行，亦經證人即臺北縣政府警察局新莊分局
    明志派出所警員王稟蘴與林宏穎在偵查中結證明確，並有臺北縣政府警察局新莊
    分局處理交通事故現場照片八幀附卷可憑，本案事證明確，被告犯行堪予認定。
二、核被告丁○○如附表一編號第一號、第三號之行為係犯刑法第三百二十一條第一
    項第三款之攜帶兇器竊盜罪；編號第二號、第四號之行為係犯刑法第三百二十一
    條第一項第三款之攜帶兇器竊盜罪、第三百五十四條毀損罪；編號第五號至第九
    號行為係犯刑法第三百二十條第一項之竊盜罪；編號第十號之行為係犯刑法第三
    百二十條第一項竊盜罪、第三百五十四條毀損罪；編號第十一號至第十五號之行
    為係犯刑法第三百二十條第一項竊盜罪；其駕車衝撞警用機車，而對依法執行路
    檢盤查公務之警員施強暴，係犯同法第一百三十五條第一項妨害公務罪。被告先
    後多次竊盜及攜帶兇器竊盜、毀損犯行，時間緊接，基本竊盜及毀損犯罪構成要
    件各屬相同，顯分別係基於概括犯意為之，俱為連續犯，應各依刑法第五十六條
    規定，分別以犯一情節較重之攜帶兇器竊盜罪及毀損罪論，並均加重其刑。又被
    告所犯連續攜帶兇器竊盜罪與連續毀損罪間有方法結果之牽連犯關係，應依刑法
    第五十五條規定以犯連續攜帶兇器竊盜罪論處（就被告連續毀損犯行，起訴事實
    雖未載明，惟此與其被訴連續攜帶兇器竊盜罪間既有方法結果之牽連犯裁判上一
    罪關係，仍為起訴效力所及，本院應併予審究。而被告所犯連續攜帶兇器竊盜罪
    與妨害公務罪間，犯意各別，行為互殊，應分論併罰。爰審酌被告犯罪次數、動
    機、目的、手法、所竊財物性質及對被害人財產法益損害程度、及其駕車衝撞警
    用機車，而對依法執行路檢盤查勤務之警員施強暴，對警察執勤安全所造成之危
    害及其犯後坦承犯行、態度尚稱良好等一切情狀，各量處如主文所示之刑，並定
    其應執行之刑，以示懲戒。如附表二所示扣案行竊使用及行竊預備工具為被告所
    有，業經被告供陳在卷，爰依刑法第三十八條第一項第二款併予宣告沒收。
據上論斷，應依刑事訴訟法第二百七十三條之一第一項、第二百九十九條第一項前段
，刑法第五十六條、第一百三十五條第一項、第三百二十條第一項、第三百二十一條
第一項第三款、第三百五十四條、第五十五條、五十一條第五款、第三十八條第一項
第二款，罰金罰鍰提高標準條例第一條前段，判決如主文。
本案經檢察官李吉祥到庭執行職務
中　  　華　  　民　  　國　    九十三  　  年　  　四　  月　二十九    日
        　　　　　　　　　　　　　　臺灣板橋地方法院刑事第十二庭
                                            法  官　陳  恒  寬
右正本證明與原本無異。
如不服本判決應於送達後十日內向本院提出上訴狀。
                                            書記官  王  春  森
中　  　華　  　民　  　國　    九十三  　  年　  　四　  月　二十九    日
附錄本案論罪科刑法條全文：
刑法第三百二十條
意圖為自己或第三人不法之所有，而竊取他人之動產者，為竊盜罪，處五年以下有期
徒刑、拘役或五百元以下罰金。
意圖為自己或第三人不法之利益，而竊佔他人之不動產者，依前項之規定處斷。
前二項之未遂犯罰之。
刑法第三百二十一條
犯竊盜罪而有左列情形之一者，處六月以上、五年以下有期徒刑：
一  於夜間侵入住宅或有人居住之建築物、船艦或隱匿其內而犯之者。
二  毀越門扇、牆垣或其他安全設備而犯之者。
三  攜帶兇器而犯之者。
四  結夥三人以上而犯之者。
五  乘火災、水災或其他災害之際而犯之者。
六  在車站或埠頭而犯之者。
前項之未遂犯罰之。
